Lian Katherin Guevara - Ingeniera Ambiental

Bogotá D.C

8

318 393 4470 350 398 4367 www.linkedin.com/in/lian-katherin-guevara-38868b11b



☐ liann.guevara@gmail.com



PERFIL PROFESIONAL

Persona responsable en su entorno laboral, dedicada y cumplida. Apasionada por la lectura y el aprendizaje continuo, proactiva y con iniciativas de contribuir al mejoramiento del desempeño de la empresa.

Ingeniera Ambiental con 34 meses de experiencia en el sector de la construcción y sistema de gestión medio ambiental con ganas de continuar aprendiendo y compartiendo el aprendizaje obtenido.

EXPERIENCIA

Construcciones y vías E.U.

Ingeniera Ambiental OPS (Abril 2018 – Febrero 2020) Lorena Muñoz – Ingeniera Residente 3114979973

Actividades realizadas:

Elaboración PMA, PGIRS y seguimiento PGA, Auxiliar Siso.

Holcim Colombia S.A., Planta de Concreto Puente Aranda

Analista Ambiental (Febrero 2017 – Febrero 2018) Viviana Salazar – Jefe de Planta 3138283644

Actividades realizadas:

Seguimiento y Control al PGA y PMA, Elaboración y seguimiento PAYUEA, Plan de Emergencias y Contingencias, Capacitación al personal de la planta, Seguimiento al programa de Autorregulación y Publicidad Exterior Visual.

Holcim Colombia S.A., Planta de Concreto Floridablanca

Prácticas Profesional (Febrero 2016 – Agosto 2016) Carlos Trujillo Morales – Jefe de Planta 0376481818

EDUCACIÓN

Profesional

Pregrado:

Universidad Pontificia Bolivariana Ingeniería Ambiental 2011 – 2016

Tecnólogo:

Servicio Nacional Aprendizaje SENA Análisis y desarrollo de sistemas de información ADSI.

2020 - Actual

REFERENCIAS

Oscar Rodríguez Ingeniero Industrial 3204882881

Jobelo Andrés Quintero Ingeniero de Sistemas 3022567919

DISTINCIÓN Y RECONOCIMIENTOS

Becada: Programa de Becas de estudiantes destacados de las comunidades de área de influencia de las comunidades en el área de influencia de Mansarovar Energy Colombia.

Excelente Desempeño: En las Brigadas H&S Holcim Colombia S.A., Planta de Concreto Puente Aranda.

TALLERES Y CURSOS

Curso: "Aplicación del Etiquetado de Eficiencia Energética de acuerdo Al Reglamento Técnico RETIQ"; SENA, 03 de octubre de 2020.

Curso: "Controles Y Seguridad Informática"; SENA, 02 de Octubre de 2020.

Curso: "Mitigación Y Adaptación Al Cambio Climático A Nivel Local"; SENA, 29 de Septiembre de 2020.

Curso: "English Dot Works 1"1, SENA, 23 de Septiembre de 2020.

Curso: "¿Cómo vivir en Basura Cero?"; UDEMY, 18 de Agosto de 2020.

Curso: "Líder en Basura Marina"; UN Environment, Mayo de 2018.

Curso: "Huella de Agua e Infraestructura de la Calidad"; COSUDE – PTB - CADIS, 15 al 17 de Noviembre de 2017.

Curso: "Trabajo Seguro en Alturas Nivel Coordinador"; IngeProy 360 Ltda., 29 de Junio de 2017.

Curso: "Sistema De Gestión De La Seguridad Y Salud En El Trabajo (SG-SST)"; Seguros Bolívar

Curso: "Evaluación de la Huella de Agua ISO 14046"; Centro de Producción Más Limpia – Quantis – Cap.Net,, 12 de Mayo de 2017.

Curso: "Excel Intermedio"; SENA, 08 de Agosto de 2016.

Curso: "Principios Para la Identificación de Peligros y Valorización de Riesgos en Labores Mineras Bajo Tierra"; SENA, 27 de Junio de 2016.

Curso: "Operación de Sistemas de Potabilización de Agua"; SENA, 06 de Mayo de 2016.

Curso: "Agua en América Latina: Abundancia en medio de la escasez mundial"; Banco Interamericano de desarrollo, 18 de Noviembre de 2015.

Curso: "Nanotecnología y aplicaciones"; SENA, 12 de Mayo de 2015.

Curso: "Parámetros para calcular un balance hídrico"; SENA, 02 de Julio de 2013.

Curso: "Gestión y educación ambiental"; SENA, 19 de Octubre de 2010.

Curso: "seguridad industrial y salud ocupacional en la industria de la construcción"; SENA, 24 de Diciembre de 2009.